【裁判字號】    98,簡上,5
【裁判日期】    980326
【裁判案由】    毀損
【裁判全文】
臺灣新竹地方法院刑事判決               98年度簡上字第5號
上  訴  人
即  被  告  乙○○
輔  佐  人
即被告之子  丙○○
上列被告因毀損案件，不服本院新竹簡易庭民國97年度竹簡字第
1167號於97年10月31日所為之第一審簡易判決（聲請簡易判決處
刑案號：97年度偵續字第37號），提起上訴，本院管轄第二審之
合議庭判決如下：
    主  文
上訴駁回。
    事  實
一、乙○○與甲○○雖係母女關係（按：甲○○之母親欄於戶籍
    登記上係陳李寶），惟因甲○○質疑乙○○於財產分配上偏
    袒其他兄長，造成2 人間時有爭執，加上嗣後甲○○對其兄
    長丙○○提出恐嚇、傷害告訴後，乙○○及甲○○間益無轉
    圜餘地，時有衝突。於民國96年8 月29日下午6 時許，乙○
    ○乃前往新竹縣竹北市○○街256 號即甲○○所經營之「咖
    美橙」飲食店外，再度因上開嫌隙與甲○○發生爭執，乙○
    ○一氣之下，竟基於毀損他人物品之犯意，以隨身攜帶、所
    有權人不明之雨傘敲破甲○○上開飲食店大門下方之玻璃，
    致該玻璃不堪繼續使用，而足生損害於甲○○。
二、案經甲○○訴由新竹縣政府警察局竹北分局報告臺灣新竹地
    方法院檢察署檢察官偵查聲請簡易判決處刑。
    理  由
一、按「被告以外之人於審判外之陳述，雖不符前四條之規定，
    而經當事人於審判程序同意作為證據，法院審酌該言詞陳述
    或書面陳述作成時之情況，認為適當者，亦得為證據。當事
    人、代理人或辯護人於法院調查證據時，知有第159 條第1
    項不得為證據之情形，而未於言詞辯論終結前聲明異議者，
    視為有前項之同意。」刑事訴訟法第159 條之5 定有明文。
    本判決下列所引用被告乙○○以外之人於審判外之陳述，檢
    察官、被告於言詞辯論終結前均未聲明異議，本院審酌上開
    證據製作時之情況，亦無違法不當之處，均認有證據能力。
二、訊據被告乙○○矢口否認有何毀損犯行，辯稱：伊當時一到
    飲食店門口，甲○○及徐能治夫婦就出來拉住伊的雙手，要
    把伊拖進去屋內，伊不知道大門玻璃怎麼破的；又伊揮舞雨
    傘如果有打破玻璃，應該是大門上方玻璃破裂，而非下方玻
    璃破裂，可見系爭玻璃並非伊打破的；又甲○○胡亂告兄長
    ，又對伊提告，非屬為人子女應有的道理等語，經查：
  (一)上開犯罪事實，業經告訴人甲○○於警詢、偵訊中指訴歷歷
    ，核與在場目擊證人即告訴人甲○○之夫徐能治、告訴人甲
    ○○之女徐羽禛於警詢、偵訊中證述之情節大致相符，且有
    玻璃門上玻璃遭敲破之現場照片2 幀、案發當時甲○○家人
    現場錄攝之影音光碟1 份、錄音光碟1 份、自錄影光碟中擷
    取被告持雨傘打向玻璃門動作之翻拍照片1 幀在卷可稽。
  (二)被告雖以上開情詞置辯，然經原審當庭播放及本院勘驗錄影
    光碟、錄音光碟後，發現該錄音光碟錄音時間約比影音檔同
    步早約10秒鐘，錄影檔一開始雖未直接出現被告打破大門玻
    璃之畫面，然一開始即看到被告在告訴人甲○○飲食店門口
    揮舞雨傘，告訴人甲○○約2 秒後出現，為躲避被告揮舞之
    雨傘乃向後退，被告隨後用雨傘要打告訴人甲○○，告訴人
    甲○○想要把雨傘搶下，兩人發生拉扯，之後告訴人甲○○
    用雙手將被告雙手抓住，被告方不能再揮舞雨傘；另錄音檔
    第2 秒、第3 秒、第4 秒時先後出現3 聲敲玻璃的聲音，第
    5 秒時則聽到女孩尖叫聲，第8 秒似乎聽聞告訴人甲○○說
    ：「叫警察」等情，除有本院督同法官助理製作之勘驗紀錄
    在卷可稽外，另告訴人甲○○於原審勘驗時亦證述：「錄影
    光碟是被告一直在外面叫罵，所以我們家人特地拿來拍攝；
    被告打破大門的玻璃，是在錄音光碟最剛開始的那段，剛開
    始有個女孩在尖叫，就是我小女兒徐羽禛，她是看到被告打
    破玻璃尖叫的，錄影光碟內的女孩就是徐羽禛；另錄音、錄
    影光碟出現之男生的聲音，是我先生徐能治；被告在店外面
    ，一直用雨傘頭到處敲打門面玻璃，最後那一聲最重，也打
    破玻璃。」等語明確；而依錄音檔內一開始（即被告持雨傘
    初到場時）確實出現玻璃當場破碎、告訴人女兒受驚尖叫之
    聲響，及被告專程前往告訴人甲○○飲食店前叫罵挑釁、持
    雨傘揮舞撥打來勢洶洶、勃然大怒等情狀，另衡諸告訴人甲
    ○○無須蓄意破壞自己家門玻璃等常情判斷，本院認錄影光
    碟雖未及當場錄到被告敲打玻璃之畫面，然告訴人甲○○上
    開指述應屬真實，系爭大門之下方玻璃應確係被告持雨傘所
    敲破無訛，被告上開所辯，與事實不符，不足採信。
  (三)從而，本件事證明確，被告毀損犯行，事證明確，堪予認定
    ，應依法論科。
三、核被告所為，係犯刑法第354 條之毀損罪。被告係14年5 月
    10日出生，有其年籍資料在卷可稽，其為年滿80歲之人，爰
    依刑法第18條第3 項規定減輕其刑。原審斟酌被告與告訴人
    甲○○間之關係，2 人間之心結難解，被告在下午6 時許之
    飲食店忙碌時刻前往告訴人甲○○店外，與告訴人甲○○發
    生爭執，敲破玻璃門上玻璃，造成告訴人甲○○之損害，及
    被告犯後否認犯行等一切情狀，依刑事訴訟法第449 條第1
    項，刑法第354 條、第18條第3 項、第41條第1 項前段，刑
    法施行法第1 條之1 等規定，量處被告拘役20日，如易科罰
    金，以新台幣1000元折算1 日；另被告隨身攜帶之上開雨傘
    1 支雖係被告持以犯罪所用之物，然並無證據證明係被告所
    有，爰不另宣告沒收；其認事用法均無不合，量刑亦屬妥適
    ，被告上訴意旨否認犯罪，請求撤銷改判等語，為無理由，
    應予駁回。
據上論斷，應依刑事訴訟法第455 條之1 第1 項、第3 項、第36
8 條，判決如主文。
本案經檢察官黃秋婷到庭執行職務。
中    華    民    國    98    年    3     月    26    日
                   刑事第二庭  審判長法  官  彭政章
                                     法  官  李毓華
                                     法  官  蔡川富
以上證明與原本無異。
不得上訴。
中    華    民    國    98    年    3     月    26    日
                                     書記官  朱苑禎
附錄本案論罪科刑法條：
刑法第354條：
毀棄、損壞前二條以外之他人之物或致令不堪用，足以生損害於
公眾或他人者，處二年以下有期徒刑、拘役或五百元以下罰金。


司法院資訊處製作；財團法人民間司法改革基金會備份。
